【裁判字號】    90,重訴,996
【裁判日期】    901114
【裁判案由】    清償借款
【裁判全文】
臺灣臺中地方法院民事判決  九十年度重訴字第九九六號
    原      告  臺灣銀行
    法定代理人  甲○○
    訴訟代理人  戴正文
                楊保鴻
    被      告  乙○○
右當事人間請求清償借款事件，本院判決如左：
    主    文
被告應給付原告新台幣壹仟零貳拾陸萬陸仟零伍拾元，及自民國八十九年十月六日起至清償
日止，按年息百分之八點零七五計算之利息，並自民國八十九年十一月七日起至清償日止，
逾期在六個月以內者，按上開利率百分之十，逾期超過六個月部分，按上開利率百分之二十
計算之違約金。
訴訟費用由被告負擔。
本判決於原告以新台幣參佰肆拾貳萬元或同額之中華民國中央政府建設公債八十六年度甲類
第一期債票為被告供擔保後，得假執行。但被告如於假執行程序實施前，以新台幣壹仟零貳
拾陸萬陸仟零伍拾元為原告預供擔保後，得免為假執行。
    事實及理由
一、原告主張：訴外人東欣建設股份有限公司邀同被告為連帶保證人，於民國八十一年七月
    六日向原告借用新台幣（下同）二千四百八十萬元，借款期間自八十一年七月六日起至
    九十一年七月六日止，嗣於八十九年四月十三日訂定增補借據，並經被告簽名同意，約
    定展期至九十三年十月六日，並約定按月繳（本）息，利息按年息百分之八點零七五計
    算（按訂約時，原告基本放款利率及加碼標準訂定），上開利率隨時按訂約後，原告基
    本放款利率浮動調整，並自訂約後每滿半年按當時原告加碼標準調整，應按月付息，逾
    期清償在六個月以內者，按上開利率百分之十，超過六個月者，按上開利率百分之二十
    計付違約金，如一次未履行，即喪失期限利益，應將全部借款本金、利息及違約金等全
    部一次清償。兩造間訂定之借據第十一點第一款約定：原告毋須先就擔保物受償，得逕
    向連帶保證人求償。詎借款人自八十九年十月六日起，即未付息，依約應視同全部到期
    ，屢經催討，均置之不理，尚欠本金一千零二十六萬六千零五十元及如主文第一項所示
    之利息及違約金未清償，爰依連帶保證契約之法律關係，請求被告清償。聲明：除假執
    行擔保金額外，如主文所示。
二、被告則以：希望原告先就擔保物求償，不足部分再向連帶保證人請求等語置辯，並聲明
    ：駁回原告之訴及其假執行之聲請；如受不利判決願供擔保請准宣告免假執行。
三、本件原告主張之事實，已據其提出借據、增補借據、放款明細單錄卡借用證各一件為證
    ，核屬相符，並為被告所自認，原告上開主張堪信為真實。
四、被告雖辯稱：希望原告先就擔保物求償，不足部分再向連帶保證人請求云云。惟按稱保
    證者，謂當事人約定，一方於他方之債務人不履行債務時，由其代負履行責任之契約，
    民法第七百三十九條定有明文。而所謂連帶保證者，乃保證人與主債務人連帶負債務履
    行之責任之保證，故連帶保證人與主債務人乃負同一債務，對於債權人各負全部給付之
    責任，而債權人對於主債務人就實行擔保物權受清償、或逕行起訴求償，原得擇一為之
    ，連帶保證人既與主債務人負同一債務，自不得以債權人尚有抵押物可供拍賣求償而拒
    絕給付，況觀諸上揭被告簽立之借據第十一條第一款約定：「貴行毋須先就擔保物受償
    ，得逕向保證人求償」，此亦為被告所不爭執，是被告辯稱原告應先就擔保物求償云云
    ，自無足採，原告自得依連帶保證之法律關係向本件借款之連帶保證人即被告請求清償
    系爭款項。
五、從而原告依連帶保證契約請求被告給付借款一千零二十六萬六千零五十元，及如主文第
    一項所示之利息及違約金，為有理由，應予准許。
六、兩造均陳明願供擔保請為宣告假執行或免為假執行，經核均與規定相符，爰分別酌定相
    當之擔保金額予以宣告。
七、據上論結，原告之訴為有理由，依民事訴訟法第七十八條、第三百九十條第二項、第三
    百九十二條，判決如主文。
中        華      民      國      九十      年      十一    月      十四      日
                                  臺灣臺中地方法院民事第三庭
~B法      官  張瑞蘭
右為正本係照原本作成
如不服本判決，應於判決送達後二十日內，向本院提出上訴狀。
中        華      民      國      九十      年      十一    月      十四      日
~B法院書記官


司法院資訊處製作；財團法人民間司法改革基金會備份。
